【裁判字號】    89,易,4161
【裁判日期】    900129
【裁判案由】    竊盜
【裁判全文】
台灣台中地方法院刑事判決                        八十九年度易字第四一六一號
    公  訴  人  臺灣台中地方法院檢察署檢察官
    被      告  甲○○
右列被告因竊盜案件，經檢察官提起公訴（八十九年度偵字第一八一九一號）及移送
併辦（臺灣士林地方法院檢察署八十九年度偵字第六三四四號），本院判決如左：
    主  文
甲○○共同連續竊盜，處有期徒刑柒月，緩刑年。
    事  實
一、甲○○基於意圖為自己不法所有之概括犯意，先於民國（下同）八十九年六月五
    日十時四十分許，在台北市大同區○○○路○段一四九號三樓姿九有限公司，見
    乙○○離開座位，即徒手竊取乙○○所有置放於該處座椅之皮包一只，內有身分
    証、駕照、行照、提款卡、印章等物，得手後據為己有；又承前概括犯意，並與
    丙○○（業經本院判處有期徒刑六月）基於犯意聯絡，於八十九年十一月十二日
    二十二時許，在台中縣清水鎮○○路旁，因步行經過清水鎮○○路○○路旁停放
    為丁○○管領使用之車牌號碼ＩＧ─七四三九號箱型自小客車未上鎖（該車係丁○○之夫林進坤所有，於八十九年十一月九日，在台中縣龍井鄉○○路旁遭竊）
    ，遂由丙○○把風，甲○○進入車內，以在置物箱找到之鑰匙一支發動汽車未果
    ，始由丙○○以該鑰匙發動汽車得手後，據為己有，由甲○○駕車載丙○○去找
    朋友。嗣於同年月十三日上午六時許，二人駕車行經台中縣清水鎮○○路七十六
    號，因形跡可疑，為警攔檢時當場查獲，並查得上述失竊汽車。
二、案經台中縣警察局清水分局報請臺灣臺中地方法院檢察署檢察官偵查起訴及台北
    市政府警察局大同分局報請臺灣士林地方法院檢察署檢察官移送併辦。
    理  由
一、訊據被告甲○○於警偵訊及本院對於右揭時地竊取皮包及小客車犯行均坦承不諱
    ，核與同案被告丙○○於警偵訊所述相符，復據告訴人乙○○、証人即被害人丁○○証述在卷，並有丁○○出具之贓物認領保管單、車輛竊盜失竊資料查詢報表
    各一紙附卷可稽；又被告甲○○、丙○○二人明知上開小客車非伊二人所有，竟
    仍竊取，得手後據為己有，其二人均有意圖為自己不法所有之犯意聯絡及行為分
    擔甚明。至同案被告丙○○於本院改口辯稱：當時伊神智不清云云，惟查，被告
    二人竊車得手後，因甲○○對路徑不熟，即由丙○○指路等情，業據被告甲○○
    於本院陳明在卷，倘同案被告丙○○確有神智不清情形，則其如何能指明道路行
    進方向，且同案被告丙○○有違反麻醉藥品管理條例案件前科，對警偵訊問程序
    甚為明瞭，何以被告二人於警偵訊就丙○○神智不清之事竟均未提出辯解？是同
    案被告丙○○於本院之辯詞，顯係圖卸刑責之詞，非可採信，應以其於警偵訊述
    較為可採；另被告甲○○於二人同庭時，始稱當時丙○○神智不清云云，此部分
    顯係迴護被告丙○○之詞，亦非可採，應以其警偵訊及本院之自白二人均共犯竊
    盜犯行之所述，較為可採。事証明確，被告右揭竊盜犯行堪予認定。
二、核被告甲○○先後二次竊盜所為，均係刑法第三百二十條第一項之普通竊盜罪。
    被告甲○○與同案被告丙○○二人就竊取小客車之犯行，有犯意聯絡及行分擔，
    均為共同正犯。又被告先後二次竊盜犯行，時間緊接，所犯罪名相同，顯係基於
    概括之犯意為之，為連續犯，並依刑法第五十六條之規定以一竊盜罪論，並加重
    其刑。爰審酌被告甲○○年僅二十四歲，年輕識淺，其竊取皮包後，於通緝中，
    竟仍再竊取小客車，又考其行竊之目的、手段，犯罪所生之危害、犯罪後之態度
    等一切情狀，量處如主文所示之刑。末查被告未曾受有期徒刑以上刑之宣告，有
    臺灣臺中地方法院檢察署刑案資料查註紀錄表及臺灣高等法院被告全國前案紀錄
    表在卷可按，被告坦承犯行，深具悔意，其經此教訓，當知警惕而無再犯之虞，
    本院綜核各情，所宣告之刑，認以暫不執行為適當，併予宣告緩刑，以啟自新。
    至查獲之鑰匙一支，係被告二人行竊所用之物，惟非被告二人所有之物，自不予
    宣告沒收，附此敘明。
三、移送併辦部分（臺灣士林地方法院檢察署八十九年度偵字第六三四四號），即被
    告甲○○基於意圖為自己不法所有之概括犯意，先於民國（下同）八十九年六月
    五日十時四十分許，在台北市大同區○○○路○段一四九號三樓姿九有限公司，
    見乙○○離開座位，即徒手竊取乙○○所有置放於該處座椅之皮包一只之竊盜犯
    行部分，此部分雖未據起訴，惟與起訴並有罪部分有連續犯之裁判上一罪關係，
    依刑事訴訟法第二百六十七條之規定，應為起訴效力所及，本院自得併予審理，
    附此敘明。
四、另移送併辦部分（臺灣士林地方法院檢察署八十九年偵字第六三四四號），即被
    告於竊得乙○○之提款卡後，隨即至台北市○○路○段十號合作金庫大同分行，
    以其所竊得之上開提款卡及皮包內所置之提款卡密碼，利用該銀行提款機之自動
    付款設備，而盜領乙○○存款一萬五千五百元，得手後供為己用，涉犯刑法第三
    百三十九條之二第一項之由自動付款設備取得他人之物罪嫌部分；查被告係先竊
    得皮包後，見皮包內有提款卡及提款卡密碼，始至銀行盜領存款等情，業據被告
    於本院訊問時陳明在卷，是被告所犯竊取提款卡與盜領存款間，係另行起意，顯
    無方法結果之牽連關係，應係數罪，而與被告前開竊盜犯行無裁判上一罪關係，
    是被告所涉由自動付款設備取得他人之物罪嫌部分應退由檢察官另行偵查處理，
    附此敘明。
據上論斷，應依刑事訴訟法第二百九十九條第一項前段，刑法第五十六條、第二十八
條、第三百二十條第一項、第七十四條第一款，罰金罰鍰提高標準條例第一條前段，
判決如主文。
本案經檢察官宋恭良到庭執行職務。
中      華      民      國    九十      年      一      月    二十九    日
                                        臺灣臺中地方法院刑事第一庭
                                            法  官    黃  家  慧
右正本證明與原本無異。
如不服本判決，應於送達後十日內向本院提出上訴狀(須附繕本)，上訴於台灣高等
法院台中分院。
                                            書記官
中      華      民      國    九十      年      一      月    三十     日
附錄本案所犯法條全文
中華民國刑法第三百二十條第一項：
意圖為自己或第三人不法之所有，而竊取他人之動產者，為竊盜罪，處五年以下有期
徒刑、拘役或五百元以下罰金。


司法院資訊處製作；財團法人民間司法改革基金會備份。
